臺灣花蓮地方法院刑事判決　　　　　　　 96年度訴字第93號
　　公　訴　人　臺灣花蓮地方法院檢察署檢察官
　　被　　　告　乙○○
　　　　　　　　　　　　（另案羈押於臺灣花蓮看守所）
上列被告因違反毒品危害防制條例案件，經檢察官提起公訴（ 9
6年度偵字第 239號、96年度毒偵字第3、54、68號），及移送併
案審理（96年度毒偵字第122、124號），經被告於準備程序中為
有罪之陳述，由本院合議庭裁定由受命法官獨任進行簡式審判程
序後，判決如下：
    主  文
乙○○施用第二級毒品，累犯，處有期徒刑肆月，扣案之吸食器
壹組，沒收。
又施用第一級毒品，累犯，處有期徒刑柒月，扣案之第一級毒品
海洛因壹小包（淨重零點貳捌公克，空包裝總重零點貳貳公克）
，沒收銷燬，扣案之注射針筒伍支，沒收。
應執行有期徒刑拾壹月。扣案之第一級毒品海洛因壹小包（淨重
零點貳捌公克，空包裝總重零點貳貳公克），沒收銷燬，扣案之
吸食器壹組、注射針筒伍支，均沒收。
    主  文
    事實及理由
一、本件犯罪事實、證據及應適用之法條，除補充或更正如下外
    ，餘均引用起訴書之記載（如附件）。
(一)、犯罪事實有關施用毒品之犯行，扣案之物品，更正補充如下
    ：
、乙○○明知海洛因及安非他命分別為第一級毒品及第二級毒
    品，猶於前開強制戒治執行完畢（於94年 9月2日執行完畢）
    釋放後 5年內，基於施用第二級毒品安非他命之犯意，於95
    年 8月18日中午某時許，在花蓮市某處，將安非他命置於吸
    食器內燒烤後吸食其煙霧之方式，非法施用第二級毒品安非
    他命 1次。另基於同時施用第一級毒品海洛因及第二級毒品
    安非他命之犯意，於95年12月31日下午某時許，在花蓮縣吉
    安鄉○○村○○路157之1號 306號房，將海洛因及安非他命
    同時滲入香煙內燒烤施用煙霧方式，同時施用第一級毒品海
    洛因及第二級毒品安非他命1次。
、查扣其所有之第一級毒品海洛因 1小包（海洛因淨重0.28公
    克，空包裝總重0.22公克）、預備供施用海洛因之注射針筒
    5 支、吸食器1組等物
(二)、證據部分補充：「被告乙○○於本院準備程序及審理時之自
    白」。
(三)、按海洛因、安非他命分別係毒品危害防制條例第2條第2項第
    1款及第2款所稱之第一級毒品及第二級毒品。是核被告所為
    ，係犯上開條例第10條第2項之施用第二級毒品罪（於95年8
    月18日犯行部分）、同條例第10條第 1項之施用第一級毒品
    及同條第 2項之施用第二級毒品罪（於95年12月31日犯行部
    分）。被告施用前、後持有第一級、第二級毒品之犯行，為
    施用之高度行為所吸收，不另論罪。至被告於95年12月31日
    以香煙同時燒烤施用海洛因及安非他命 2種毒品，應屬一施
    用行為而同時觸犯上揭 2罪名，為想像競合犯，應依刑法第
    55條前段之規定，從一重之施用第一級毒品罪處斷。公訴意
    旨雖認應予數罪併罰，然本件業經被告於本院審理中供稱係
    同時將安非他命及海洛因摻放在香煙內施用，且查無可資佐
    證被告係分別施用第一、二級毒品之具體事證，檢察官起訴
    意旨雖認被告犯意各別、行為互殊，應分論併罰，但本院查
    無實證足認被告所犯上開 2罪係應各別論處之獨立犯行，本
    罪疑惟輕之法律原則，應為有利於被告之推定，是公訴意旨
    尚有誤會，且經公訴人於審理時當庭陳明更正如上，併此敘
    明。其所犯上開施用第二級毒品（於95年 8月18日）及施用
    第一級毒品犯行（於95年12月31日犯行部分）之間，犯意各
    別，行為互殊，應分論併罰。又檢察官併案之事實，與本件
    上開判決之犯罪事實均屬相同，乃屬事實上同一案件，本院
    自應加以審理，併予敘明。
(四)、爰審酌被告前曾因施用毒品案件，業經送觀察、勒戒、強制
    戒治之戒毒療程，卻未能戒除毒品之誘惑，且其正值壯年，
    竟不思上進，竟再沾染施用毒品之惡習，戕害身心甚鉅，惟
    其犯後坦承犯行，態度良好，復參諸其生活狀況、施用毒品
    之時間、次數、手段、動機等一切情狀，量處如主文所示之
    刑。
(五)、本件扣案之海洛因 1小包，為查獲之毒品，故應依毒品危害
    防制條例第18條第1項前段之規定沒收銷燬，扣案之吸食器1
    組、注射針筒 5支，既經被告自承為其所有、供其施用毒品
    所用之物，揆諸前開說明，本院自應依刑法第38條第1項第2
    款之規定宣告沒收。
二、適用之法條：
(一)、刑事訴訟法第273條之1第1項、第299條第1項前段、第310條
    之2、第454條。
(二)、刑法第11條前段、第55條、第47條、第38條第1項第2款。
(三)、毒品危害防制條例第10條第1項、第2項、第18條第1項第2款
    。
本案經檢察官甲○○到庭執行職務。
中　　華　　民　　國　　96　　年　　3 　　月　　23　　日
                              臺灣花蓮地方法院刑事第二庭
                            　      法　官　李　豫　雙
上列正本證明與原本無異。
如對本判決不服，應於送達後10日內，向本院提出上訴狀。（應
抄附繕本）
　　　　　　　　　　　　　        　書記官
中　　華　　民　　國　　96　　年　　3 　　月　　23　　日
附錄本判決論罪之法律條文：
毒品危害防制條例第10條：
施用第一級毒品者，處六月以上五年以下有期徒刑。
施用第二級毒品者，處三年以下有期徒刑。
毒品危害防制條例第18條第1項前段：
查獲之毒品及專供製造或施用毒品之器具，不問屬於犯人與否，
均沒收銷燬之。
